臺灣高等法院刑事裁定　　　　　　　　　　　　　　九十三年度聲再字第二八四號
　　再審聲請人
　　即受判決人　甲○○
右列再審聲請人因聲請再審案件，對於本院九十二年度字第二六九九號，中華民國九
十三年六月二十四日第二審確定判決（原審案號：台灣台北地方法院九十年度易字第
一六０一號、九十一年度易字第一五四二號，起訴案號：台灣台北地方法院檢察署八
十八年度偵字第二四二四三號、九十年度偵字第一二九０一號、九十一年度偵緝字第
五六０號），聲請再審，本院裁定
如左：
    主  文
再審之聲請駁回。
    理  由
一、按刑事訴訟法第四百二十一條規定，不得上訴於第三審法院之案件，除前條規定
    外，其經第二審確定之有罪判決，如就足生影響於判決之重要證據漏未審酌者，
    亦得為受判決人之利益，聲請再審。所謂漏未審酌乃指第二審判決前已發現而提
    出之證據，未予審酌而言，苟被捨棄之證據，已於理由內敘明其捨棄之理由者，
    即非漏未審酌。又所謂重要證據，必須該證據已足認定受判決人應受無罪、或免
    訴、或輕於原審所認定之罪名方可，如不足以推翻原審所認定罪刑之證據，即非
    足生影響於原判決之重要證據。次按刑事訴訟法第四百二十條第一項第六款所謂
    發見確實之新證據，係指其就新證據之本身形式上觀察，毋須經調查程序顯然可
    認為足以動搖原確定之判決者，且以該證據於事實審法院判決前已經存在，為法
    院、當事人所不知，不及調查斟酌者而言，茍係事後方行發見之「嶄新性」證據
    即與該項要件不符。（最高法院八十五年度台抗字第三○八號裁定、八十五年度
    聲再字第六四號參照）。
二、本件再審聲請意旨略以：（一）本院原確定判決關於聲請人業務侵占罪部分，犯
    罪事實欄以為：聲請人基於概括之犯意，自民國七十八年十月間起，即陸續將其
    業務上持有該祭祀公業所有之款項，自公業帳內領出，改存入自己帳戶後再陸續
    領出，除部分作為公業例行業務費用支出外，其餘款項則連續予以侵占供己投資
    股票及個人出借他人等私人用途．．．聲請人將所侵占公業款項以個人名義陸續
    出借款項予包誠公司，並向包誠公司收取利息供為己用．．．總計聲請人移交充
    作包誠公司還款之金額，前後僅有四百萬元．．．扣除移交時繳回四百萬元後，
    實際侵占金額為新台幣（下同）五千三百三十二萬七十零九十三元云云。（二）
    本院原確定判決理由以為：是本件應審酌者厥為聲請人究係以公業名義將公業款
    項出借予包誠公司，抑或聲請人侵占後以私人名義借予包誠公司？．．．觀之每
    月利息收入二十三萬六十二百五十元（八十二年一月五日以前，包括八十二年十
    月至十二月）、二十二萬八十零二元（八十二年一月五日以後），如以證人方蘭
    英所稱月息一分之二計算，則出借之本金僅為一千九百六十八萬七千五百元或一
    千九百萬零一百六十六元，與上開總結餘款五千七百餘萬元並不相符，又縱依聲
    請人所辯係以公業名義出借予包誠公司，然包誠公司，最終結算積欠之債務本金
    合利息五千一百八十一萬元，更與上開結餘款不符．．．何以聲請人未於現金帳
    上為出借款項予包誠公司之記載，而仍記載結餘款五千餘萬元？顯見聲請人係陸
    續侵占公業上開款項後，私自借予包誠公司，嗣因包誠公司無法還款，聲請人又
    不能將總結餘款辦理移交，乃勾結包誠公司泛稱以公業名義出借款項予包誠公司
    ，圖以包誠公司對其之債務轉嫁由公業承受，並以上開公業決議搪塞，以規避其
    侵占之責云云。（三）聲請人於另案台灣台北地方法院八十七年易字第一０二四
    號被訴背信罪提及：１、檢送包誠公司向祭祀公業借款、還款之明細表。查上揭
　　明細表係參酌該案台北銀行大安分行八十七年五月十三日北銀安服字第八七三七
    ００九八五號函所列，未包括八十一年間及八十五年度之往來，另外本票直接往
    來亦未計入。合計公業借款為九千九百六十三萬零四百元，包誠公司還款五千一
    百四十九萬四干九百元，其間差距四千八百一十三萬五千五百元，「鈞院」再核
    對偵查卷（即台灣台北地方法院檢察署八十六年偵字第一八一０八號）第一０三
    頁關於包誠公司還款協議書，包誠公司目前係欠公業五千一百八十一萬元正，則
    00000000元扣除00000000元，剩餘0000000 元。證明聲請人管理財務目的，乃純
    係增加公業之收益，主觀上絕無不法意圖，何來易持有變更為所有之業務侵占罪
    （刑法第三百三十六條第二項）？抑有進者，公業之現金帳，裁至八十五年四月
    四日仍有現金五千三百五十三萬二千七百六十五元，亦經公業監事楊火土、楊火
    土、楊進三確認屬實，前後參照，包誠公司係向祭祀公業借款，非向聲請人借款
    無訛。２、再檢送證人「方蘭英」（即包誠公司會計、總務人員）於台灣台北地
    方法院檢察署八十六年偵字第一八一０八號卷八十六年十月二十一日證詞：「你
    門曾向甲○○借錢？）沒有向甲○○私人借錢，曾向楊氏祭祀公業借錢，借三、
    四百萬資料，利息一分二，沒有擔保」。「（你怎知他可以祭祀公業之錢借你）
    我們聊天曾談及，他說他是管理人，只能幫祭祀公業運用，所以我們開票抬頭皆
    是楊氏祭祀公業，後因本金、利息累計至五千一百萬元，我們公司因周轉不靈，
    利息六百萬元」（即上開偵查卷第七二頁及反面，確定判決審理時有調卷參酌）
    （四）、右開重要證據原審不僅漏末審酌，且就證據本身形式上觀察足以動搖原
    確定判決受判決人有利之認定，且確定判決犯罪事實與所採用證據顯屬不符，而
    具有再審原因者，聲請人除可依刑事訴訟法第四百二十一條之規定聲請再審外聲
    請人另外亦可依照刑事訴訟法第四百二十條第一項第六款「因發現確實之新證據
    ，足認受有罪判決之人應受無罪之判決者」聲請再審云云。
三、經查本院原確定判決認定：聲請人甲○○自七十八年三月間起，經祭祀公業楊明
    珠公派下員決議，擔任該祭祀公業之管理人，負責管理公業財產及召集派下員大
    會等事務，為從事業務之人。甲○○於任管理人期間，計為公業收取如下之款項
    ：(一)於七十八年十月一日，其經派下員決議，授權其處分祭祀公業所有坐落臺
    北市○○區○○段三小段七五六地號，面積約五百五十一點一五五坪之土地，並
    與中強開發股份有限公司（以下簡稱中強開發公司）總經理杜祖詒訂立合建契約
    ，約定祭祀公業楊明珠公提供上開土地合建，俟房屋興建完成後，祭祀公業可分
    得含停車位之房屋共十六戶，嗣於八十一年三月六日，甲○○以祭祀公業楊明珠
    公管理人名義，再與杜祖詒簽訂協議買賣契約書，同意將公業可分配十六戶房屋
    之資產，折算現金六千四百萬元出售予杜祖詒，甲○○先後收取履約保證金及買
    賣價金合計六千四百萬元；(二)於八十五年十一月二十二日，因祭祀公業楊明珠
    公所有坐落臺北市○○區○○段三小段七六二、七六二之一地號土地，為臺北市
    政府徵收，收取補償費六百十二萬四千六百二十六元；(三)於八十六年十二月三
    十日，將祭祀公業楊明珠公所有坐落臺北市○○區○○段一小段十地號（經分割
    後為同小段十之一地號）土地，出賣予世達建設股份有限公司負責人魏廷恭及李
    自由，甲○○與魏廷恭、李自由簽訂不動產買賣契約書，約定土地價款二千一百
    七十七萬元，簽約同時收受第一期款一百五十萬元 (其後退還一百萬元，另涉背
    信詳如後述）；（四）於八十八年十一月三日領取公業所有上開實踐段一小段十
    之一地號土地經法院拍賣後之分配剩餘款七十四萬三千六百二十七元，合計收取
    七千一百三十六萬八千二百五十三元。甲○○收取上開款項後，雖部分存入世華
    聯合商業銀行（下稱世華銀行）台北分行第00000000000號祭祀公業
    楊明珠公帳戶內，惟其竟意圖為自己不法之所有，並基於概括之犯意，自七十八
    年十月間起，即陸續將其業務上持有該祭祀公業所有之款項，自公業帳內領出，
    改存入自己帳戶後再陸續領出，除部分作為公業例行業務費用支出外，其餘款項
    則連續予以侵占供己投資股票及其個人出借他人等私人用途。甲○○侵占公業款
    項後，因與包誠企業有限公司（下稱包誠公司）財務負責人方蘭英熟識，因包誠
    公司財務週轉之需，知其掌管公業資產頗有積蓄，乃向其調度頭寸，甲○○即將
    所侵占公業款項以個人名義陸續出借款項予包誠公司，並向包誠公司收取利息供
    為己用。迄八十四年底，因包誠公司營運週轉發生困難，已無力償還欠款，經甲
    ○○與方蘭英結算，包誠公司所積欠之本金含利息合計有四千二百二十九萬元未
    還，因包誠公司原用以償還本息之支票均無抬頭或係以甲○○為受款人（以方便
    甲○○存入個人帳戶），甲○○遂要求方蘭英將所有未兌現之支票改換以祭祀公
    業楊明珠公為受款人之本票十四紙，更於換票時要求方蘭英將本票票面金額按原
    支票面額各加計一年約定利息，總額提高至五千一百八十一萬元，另又簽立還款
    協議書，將包誠公司對甲○○之債務轉嫁由祭祀公業承受，甲○○即以此為由，
    向祭祀公業其他派下員佯稱：伊已將公業所有存款悉數出借予包誠公司，惟包誠
    公司因週轉困難，無法還款，經伊與包誠公司達成還債協議，包誠公司願意開出
    本票十四紙分期攤還負債云云。嗣於八十六年七月十三日，甲○○經祭祀公業楊
    明珠公派下員大會決議解任，同年八月六日，由新任管理人楊錦銘提出告訴，於
    該案偵查期間，甲○○為掩飾其侵占公業財產之事實，竟塑造包誠公司仍有繼續
    償還借款之假象，乃於同年十一月六日，自行至台北銀行和平分行申請開設00
    0000000000帳號、戶名為「祭祀公業楊明珠公甲○○」之綜合存款帳
    戶，並自世華銀行台北分行其帳戶提款五十萬元，申購票載發票日八十六年十月
    三十日面額五十萬元之台支支票一紙（票號ＢＡ0000000號）；另由包誠
    公司領款一百五十萬元，交由甲○○在第一商業銀行申購票載發票日為同年十二
    月一日、面額五十萬元之台支支票一紙（票號ＢＡ0000000號）及同年十
    二月二十九日、面額一百萬元之台支支票一紙（票號ＢＡ0000000號），
    均指名祭祀公業楊明珠公管理人甲○○為受款人，其再將合計二百萬元之台支支
    票三紙分別存入其在台北銀行和平分行前開私設公業帳戶內，充作包誠公司已還
    款予公業之證明，具狀向前案偵查檢察官陳報其事。惟上開面額共計二百萬元之
    台支支票三紙經兌現後，其存款仍由甲○○保有，並未真正移交予楊錦銘。直至
    八十七年十二月二十二日（同日臺灣臺北地方法院另案宣判甲○○無罪），甲○
    ○始與新任管理人楊錦銘辦理交接，交接後，於同年月二十四日、二十八日，甲
    ○○分別自上開帳戶提款二百萬元及利息四萬五千三百二十七元，申購同額之台
    支支票二紙（票號ＢＢ0000000、0000000號）；另於八十八年一
    月十三日及二十六日，其又調款二百萬元，分別申購面額各為一百二十萬元及八
    十萬元之台支支票二紙（票號ＢＢ0000000、0000000號），指名
    新任管理人楊錦銘為受款人，在王勝彥律師事務所移交予楊錦銘，充作包誠公司
    還款。總計甲○○移交充作包誠公司還款之金額，前後僅有四百萬元，其中二百
    一十萬元係由甲○○本人代為支出，其餘一百九十萬元係由包誠公司支出 (甲○
    ○侵占金額五千七百三十二萬七千零九十三元，詳如理由貳、一、(二)，扣除移
    交時繳回四百萬元後，實際侵占金額為五千三百三十二萬七千零九十三元)。
四、次查，本件聲請再審意旨無非基於以下之論據：（一）聲請人於另案台灣台北地
    方法院八十七年易字第一０二四號被訴背信罪提及：檢送包誠公司向祭祀公業借
    款、還款之明細表。查上揭明細表係參酌該案台北銀行大安分行八十七年五月十
    三日北銀安服字第八七三七００九八五號函所列，未包括八十一年間及八十五年
    度之往來，另外本票直接往來亦末計入。合計公業借款為九千九百六十三萬零四
    百元，包誠公司還款五千一百四十九萬四千九百元，其間差距四千八百一十三萬
    五千五百元，「鈞院」再核對偵查卷（即台灣台北地方法院檢察署八十六年偵字
    第一八一０八號）第一０三頁關於包誠公司還款協議書，包誠公司目前係欠公業
    五千一百八十一萬元正，則00000000元扣除00000000元，剩餘0000000 元。證明
    聲請人管理財務目的，乃純係增加公業之收益，主觀上絕無不法意圖，何來易持
    有變更為所有之業務侵占罪（刑法第三百三十六條第二項）？抑有進者，公業之
    現金帳，裁至八十五年四月四日仍有現金五千三百五十三萬二十七百六十五元，
    亦經公業監事楊火土、楊火生、楊進三確認屬實（證物四），前後參照，包誠公
    司係向祭祀公業借款，非向聲請人借款無訛。（二）再檢送證人「方蘭英」（即
    包誠公司會計、總務人員）於台灣台北地方法院檢察署八十六年偵字第一八一０
    八號卷八十六年十月二十一日證詞：「你門曾向甲○○借錢？）沒有向甲○○私
    人借錢，曾向楊氏祭祀公業借錢，借三、四百萬資料，利息一分二，沒有擔保」
    。「（你怎知他可以祭祀公業之錢借你）我們聊天曾談及，他說他是管理人，只
    能幫祭祀公業運用，所以我們開票抬頭皆是楊氏祭祀公業，後因本金、利息累計
    至五千一百萬元，我們公司因周轉不靈，利息六百萬元」（即上開偵查卷第七二
    頁及反面，確定判決審理時有調卷參酌）。
五、關於以上聲請再審意旨所稱：（一）檢送包誠公司向祭祀公業借款、還款之明細
    表。查上揭明細表係參酌該案台北銀行大安分行八十七年五月十三日北銀安服字
    第八七三七００九八五號函所列，未包括八十一年間及八十五年度之往來，另外
    本票直接往來亦未計入。合計公業借款為九千九百六十三萬零四百元，包誠公司
    還款五千一百四十九萬四千九百元，其間差距四千八百一十三萬五千五百元，「
    鈞院」再核對偵查卷（即台灣台北地方法院檢察署八十六年偵字第一八一０八號
    ）第一０三頁關於包誠公司還款協議書，包誠公司目前係欠公業五千一百八十一
    萬元正，則00000000元扣除00000000元，剩餘0000000 元。證明聲請人管理財務
    目的，乃純係增加公業之收益，主觀上絕無不法意圖，何來易持有變更為所有之
    業務侵占罪（刑法第三百三十六條第二項）？抑有進者，公業之現金帳，裁至八
    十五年四月四日仍有現金五千三百五十三萬二千七百六十五元，亦經公業監事楊
    火土、楊火生、楊進三確認屬實，前後參照，包誠公司係向祭祀公業借款，非向
    聲請人借款無訛。（二）再檢送證人「方蘭英」（即包誠公司會計、總務人員）
    於台灣台北地方法院檢察署八十六年偵字第一八一０八號卷八十六年十月二十一
    日證詞：「你門曾向甲○○借錢？）沒有向甲○○私人借錢，曾向楊氏祭祀公業
    借錢，借三、四百萬資料，利息一分二，沒有擔保」。「（你怎知他可以祭祀公
    業之錢借你）我們聊天曾談及，他說他是管理人，只能幫祭祀公業運用，所以我
    們開票抬頭皆是楊氏祭祀公業，後因本金、利息累計至五千一百萬元，我們公司
    因周轉不靈，利息六百萬元」（即上開偵查卷第七二頁及反面，確定判決審理時
    有調卷參酌）臻情。經查本院詳繹本院原確定判決，見該判決理由貳一、（二）
    第一行起即記載：「經查，被告甲○○對於擔任祭祀公業楊明珠公之管理人期間
    ，於右揭時間，先後處分祭祀公業所有坐落臺北市○○區○○段三小段七五六地
    號土地取得買賣價金六千四百元；取得坐落臺北市○○區○○段三小段七六二、
    七六二之一地號土地徵收補償費六百十二萬四千六百二十六元；出賣祀公業楊明
    珠公所有坐落臺北市○○區○○段一小段十地號（經分割後為同小段十之一地號
    ）土地，取得第一期款五十萬元（原一百五十萬元，後退還一百萬元）；領取公
    業所有上開實踐段一小段十之一地號土地經法院拍賣後之分配剩餘款七十四萬三
    千六百二十七元，合計收取七千一百三十六萬八千二百五十三元等情，供承不諱
    ，並經證人杜祖貽證述屬實，並有七十八年十月二日甲○○等與杜祖貽（許國宏
    為契約見證人）簽訂之合建契約、七十九年七月五日甲○○與杜祖貽及莊正義所
    簽訂之協議書、世華銀行台北分行00000000000帳號祭祀公業楊明珠
    公活期存款明細及存摺及公業現金帳簿影本、世華銀行台北分行九十年五月二十
    五日世台北字第七九號函附七十八年至八十一年六月止存款往來明細及所查十筆
    存提款資料等附卷可稽。又據被告甲○○所記載之現金帳所示 (見偵字第二四二
    四三號卷第二十一至二九頁），上開收入款項，除買賣價金六千四百萬元及徵收
    補償款六百十一萬五千二百元 (短少九千四百二十六元）有登載人現金帳外，上
    開出賣十地號土地第一期款五十萬元及法院拍賣後之分配剩餘款七十四萬三千六
    百二十七元均未入帳，合計未入帳者有一百二十五萬三千零五十三元，而被告甲
    ○○自七十八年四月八日接任管理人後，計接收移交款項十七萬二千一百四十六
    元、上開收入款項及陸續之利息收入，除支付公業例行費用，依現金帳所載，直
    至八十六年七月二十九日原擬移交時，尚有結餘五千六百零七萬四千零四十元，
    加上開未入帳部分，總結餘款應有五千七百三十二萬七千零九十三元。然被告甲
    ○○於卸任管理人時並未將上開款項移交予新管理人」等語（見原確定判決第十
    一頁倒數第四行起至第十三頁第一行止）且於理由貳、一（二）中載述：「是本
    件應予審酌者厥為被告甲○○究係以公業名義將公業款項出借予包誠公司，抑或
    被告侵占後以私人名義借予包誠公司？經查，被告甲○○所辯以公業名義將公業
    款項出借予包誠公司乙節，被告甲○○迄未提出其代表公業出借款項予包誠公司
    之證明文件，被告甲○○所記載之現金帳亦未有出借款項予包誠公司之記載，而
    觀之上開現金帳，自八十一年底起固有利息收入之登載，惟如同八十一年底前所
    載者，其摘要均載為定存收入，所謂「定存收入」應屬銀行定存利息收入。再者
    ，觀之每月利息收入二三六二五０元 (八十二年一月五日以前，包括八十二年十
    月至十二月)、二二八００二元 (八十二年一五日以後)，如以證人方蘭英所稱月
    息一分二計算，則出借之本金僅為00000000元或00000000元，
    與上開總結餘款五千七百餘萬元並不相符合，又縱依被告所辯係以公業名義出借
    予包誠公司，然包誠公司最終結算積欠之債務本金含利息五千一百八十一萬元，
    更與上開總結餘款不符。又祭祀公業楊明珠公於八十一年十一月二十四日在台北
    市○○街楊姓大祖廟所召開之派下員大會，固經出席之派下員作成有因該公業前
    處分財產得有現金五千萬元存作定期存款，另有三百五十九萬四千一百三十五元
    充作活期存款，授權由時任該公業管理人之被告甲○○得就該五千萬三百五十九
    萬餘元「善加經營運用及管理」，有是次派下員會議之會議紀錄一紙為憑，然該
    決議所謂「善加經營運用及管理」之真意為何？是否即被告得捨有保障之銀行定
    存而出借予無保障之私人，且亦未提供任何之擔保，容有疑義？苟真該決議係授
    權被告得出借予私人，何以被告未於現金帳上為出借款項予包誠公司之記載，而
    仍記載結餘款五千餘萬元？顯見被告甲○○係陸續侵占公業上開款項後，私自借
    予包誠公司，嗣因包誠公司無法還款，被告甲○○又不能將總結餘款辦理移交，
    乃勾結包誠公司泛稱以公業名義出借款項予包誠公司，圖以包誠公司對其之債務
    轉嫁由公業承受，並以上開公業決議搪塞，以規避其侵占之責。至包誠公司所借
    款項，自八十二年一月間起至八十四年十一月二十日止，已清償本息計有五千一
    百四十九萬四千九百元，固有包誠公司所開立交由被告甲○○所持有付款銀行為
    台北銀行大安分行、帳號為二七五八０之清償支票，由被告甲○○將包誠公司所
    交付清償支票在玉山銀行信義分行及世華銀行台北分行提示兌領之代收票據簿可
    憑，並經證人方蘭英於原審八十七年十二月八日調查時供稱其確實有交付包誠公
    司為發票人，付款銀行為台北銀行大安分行之支票予被告甲○○作為清償借款本
    息之用等語，及有包誠公司向祭祀公業楊明珠公所借得款項之本息借款、還款明
    細表附原審卷可稽，惟上開本息支票均未見被告甲○○入帳，記載於現金帳上，
    又如何能證明係向公業借款？且包誠公司原用以償還本息之支票均無抬頭或係以
    被告甲○○為受款人，以方便被告甲○○存入個人帳戶，迨本案暴發後，被告甲
    ○○乃要求方蘭英將所有未兌現之支票改換以祭祀公業楊明珠公為受款人之本票
    十四紙，更於換票時要求方蘭英將本票票面金額按原支票面額各加計一年約定利
    息，總額提高至五千一百八十一萬元，另又簽立還款協議書經由被告甲○○移交
    予公業。參以被告甲○○於八十六年七月十三日經祭祀公業楊明珠公派下員大會
    決議解任，同年八月六日，由新任管理人楊錦銘提出告訴，於該案偵查期間，甲
    ○○為掩飾其侵占公業財產之事實，竟塑造包誠公司仍有繼續償還借款之假象，
    乃於同年十一月六日，自行至台北銀行和平分行申請開設0000000000
    00帳號、戶名為「祭祀公業楊明珠公甲○○」之綜合存款帳戶，並自世華銀行
    台北分行其帳戶提款五十萬元，申購票載發票日八十六年十月三十日面額五十萬
    元之台支支票一紙（票號ＢＡ0000000號）；另由包誠公司領款一百五十
    萬元，交由甲○○在第一商業銀行申購票載發票日為同年十二月一日、面額五十
    萬元之台支支票一紙（票號ＢＡ0000000號）及同年十二月二十九日、面
    額一百萬元之台支支票一紙（票號ＢＡ0000000號），均指名祭祀公業楊
    明珠公管理人甲○○為受款人，其再將合計二百萬元之台支支票三紙分別存入其
    在台北銀行和平分行前開私設公業帳戶內，充作包誠公司已還款予公業之證明，
    具狀向前案偵查檢察官陳報其事。直至八十七年十二月二十二日，被告甲○○始
    與新任管理人楊錦銘辦理交接，交接後，於同年月二十四日、二十八日，甲○○
    分別自上開帳戶提款二百萬元及利息四萬五千三百二十七元，申購同額之台支支
    票二紙（票號ＢＢ0000000、0000000號）；另於八十八年一月十
    三日及二十六日，其又調款二百萬元，分別申購面額各為一百二十萬元及八十萬
    元之台支支票二紙（票號ＢＢ0000000、0000000號），指名新任
    管理人楊錦銘為受款人，在王勝彥律師事務所移交予楊錦銘，充作包誠公司還款
    。總計甲○○移交充作包誠公司還款之金額，前後僅有四百萬元，其中二百一十
    萬元係由甲○○本人代為支出，其餘一百九十萬元係由包誠公司支出。益可見包
    誠公司原係與被告甲○○間之借貸關係，嗣後才改為向公業借款甚明。是被告甲
    ○○所辯上情，殊不足採」等語（本院原確定判決第十三頁第五行起至第十六頁
    第九行止），以均已就再審意旨所稱之疑義，有詳盡及深入之論敘與批駁，此有
    卷附本院原確定判決足參。即此再審意旨所稱：本院原確定判決就右開重要證據
    有漏末審酌之違誤云云，並非實在。且衡情並非「發現確實之新證據，有足認受
    有罪判決之人應受無罪之判決者」之情形。
六、經查本院原確定判決，已就本件再審聲請人即被告所犯業務侵占罪之理由敘述甚
    詳，本院前揭原確定判決依調查證據所得，而認定聲請人確有業務侵占之犯行，
    其證據之斟酌取捨，並無違背一般經驗法則及論理法則之情事，聲請人於判決確
    定前之答辯，為原判決所摒棄不採，本院原確定判決已詳為說明理由。聲請人所
    提出之各節，不足以推翻原確定判決所憑以定罪之證據，亦即非屬足生影響於原
    判決之重要證據。依首揭之說明，自非屬重要證據漏未審酌。綜上所述，聲請人
    所舉各項理由，均非屬刑事訴訟法第四百二十一條所謂重要證據漏未審酌之再審
    事由，亦不符合同法第四百二十條第一項第六款「「發現確實之新證據，有足認
    受有罪判決之人應受無罪之判決者」之要件。從而，本件再審之聲請，核無理由
    ，應予駁回。
七、據上論結，應依刑事訴訟法第四百三十四條第一項裁定如主文。
中　　　華　　　民　　　國　　九十三　　年　　　八　　　月　   　二　 　日
                              臺灣高等法院刑事第九庭
                                  審判長法  官　李　文　成
                                        法  官　官　有　明
                                        法  官　周　盈　文
右正本證明與原本無異。
不得抗告。
                                        書記官　余　姿　慧
中　　　華　　　民　　　國　　九十三　　年　　　八　　　月　   　二　 　日
